【裁判字號】    93,訴,1811
【裁判日期】    950818
【裁判案由】    拆屋還地等
【裁判全文】
臺灣高雄地方法院民事判決                        九十三年度訴字第一八一一號
    原      告  交通部高雄港務局
    法定代理人  戌○○
    訴訟代理人  王伊忱律師
                陳景裕律師
                鄭美玲律師
    複代理人    張宗隆律師
    被      告  寅○○
                丑○○
                子○○
                巳○○
                辰○○○
                申○○
                卯○○
                癸○○即莊雅玲.
                酉○○○
                己○○
                莊月清
                甲○○
                未○○○
                午○○
                丙○○
                辛○○
                庚○○
                壬○○
    上列18人共  史乃文律師
    同訴訟代理
    人
    被      告  戊○○    住高.
                丁○○  l 住.
    上列2 人共  許坤立律師
    同訴訟代理
    人
    告知訴訟人  高雄市政府
    法定代理人  葉菊蘭    住同.
上列當事人間請求拆屋還地等事件，經本院於中華民國95年7 月
26日言詞辯論終結，判決如下：
    主  文
被告巳○○、辰○○○、辛○○、庚○○、寅○○、壬○○應將
系爭土地如附表一編號三、四、十四、十五所示部分之建物拆除
，返還予原告。
被告巳○○應給付原告如附表二編號三之損害金額及自民國九十
三年八月三十一日起至清償日止，按年息百分之五計算之利息。
被告辰○○○應給付原告如附表二編號四之損害金額及自民國九
十三年八月三十一日起至清償日止，按年息百分之五計算之利息
。
被告辛○○、庚○○應連帶給付原告如附表二編號十四之損害
金額及自民國九十四年六月十六日起至清償日止，按年息百分之
五計算之利息。
被告寅○○、壬○○應連帶給付原告如附表二編號十五、十六所
示之損害金額，及自民國九十三年八月三十一日起至清償日止，
按年息百分之五計算之利息。
被告巳○○應自民國九十三年九月一日起至返還土地之日止，按
月給付原告如附表三編號三所示之金額。
被告辰○○○應自民國九十三年九月一日起至返還土地之日止，
按月給付原告如附表三編號四所示之金額。
被告辛○○、庚○○應於自民國九十三年九月一日起至返還土地
之日止，按月連帶給付原告如附表三編號十四所示之金額。
被告寅○○、壬○○應自民國九十三年九月一日起至返還土地之
日止，按月連帶給付原告如附表三編號十五、十六所示之金額。
原告其餘請求駁回。
訴訟費用由被告巳○○負擔百分之四，被告辰○○○負擔百分之
二，被告辛○○、庚○○連帶負擔百分之七，被告寅○○、壬○○連帶負擔百分之十四，餘由原告負擔。
本判決第一項於原告以新臺幣參拾壹萬元供擔保後，得假執行，
但被告巳○○如以新臺幣壹拾參萬肆仟零陸拾柒元、被告辰○○○如以新臺幣捌萬肆仟零肆拾貳元、被告辛○○、庚○○如以新
臺幣貳拾肆萬肆仟壹佰貳拾貳元、被告寅○○、壬○○如以新臺
幣肆拾柒萬陸仟肆佰參拾捌元為原告預供擔保，得免為假執行。
本判決第二、三、四、五項於原告以新臺幣柒拾萬元供擔保後，
得假執行，但被告巳○○如以新台幣貳萬玖仟伍佰玖拾貳元、被
告辰○○○如以新台幣貳萬玖仟伍佰玖拾貳元、被告辛○○、庚○○如以新台幣伍萬參仟捌佰捌拾參元、被告寅○○、壬○○如
以新台幣壹拾萬伍仟壹佰陸拾壹元為原告預供擔保，得免為假執
行。
原告其餘假執行之聲請駁回。
    事實及理由
壹、程序部分：
    原告之法定代理人原為黃清藤，於民國93年12月3 日業變更
    為戌○○，有原告所提出行政院院授人力字第0930065351號
    令在卷可稽，故原告於審理中之95年3 月22日聲明戌○○為
    原告之法定代理人而承受訴訟，核無不合。
貳、實體部分：
一、原告主張：被告子○○、丑○○、巳○○、辰○○○、未○○○、午○○、莊月清、丙○○、癸○○、卯○○、酉○○○、己○○、甲○○、辛○○、庚○○、申○○、戊○○、
    丁○○、壬○○、寅○○各自所占有高雄市○○區○○段11
    78地號土地（重測前為中洲段1-118 地號，以下簡稱系爭土
    地）上如附表一所示各建物（以下簡稱系爭建物）基地面積
    共計1672.1平方公尺部分，係於64年1 月間登記為台灣省所
    有，嗣於88年8 月20日登記為中華民國所有並由原告所管理
    之土地，被告並無所有權或其他得使用系爭土地的權利，竟
    無權占用系爭土地而在其上搭蓋建物（以下簡稱系爭建物）
    使用，被告自應拆除系爭建物，返還系爭土地予伊。又被告
    無權占用系爭土地，依社會通常觀念應獲有相當於租金之利
    益，致原告受有損害，因被告所占有的時間久遠，無法盡予
    追償，故被告應返還起訴前5 年至歸還原告上開占有土地時
    為止相當於法定最高限額之租金。為此，基於所有權之作用
    及不當得利法律關係，聲明請求：(一)被告應將系爭土地上如
    附表一所示搭蓋之系爭建物拆除，並將占用土地部分返還予
    原告；(二)被告應各給付原告如附表二所示之損害金額，及自
    起訴狀繕本送達之翌日起至清償日止，按年息5%計算之利息
    ；(三)自民國93年9 月1 日起至交還土地之日止，按月給付原
    告如附表三所示之金額；(四)前開(一)、(二)願供擔保請求假執行
    。
二、被告則均聲明：(一)原告之訴駁回；(二)如受不利判決，願供擔
    保請准予宣告免假執行。並分別辯稱如下：
（一）被告子○○、丑○○、巳○○、辰○○○、未○○○、午
      ○○、莊月清、丙○○、癸○○、卯○○、酉○○○、甲○○、辛○○、庚○○、申○○、壬○○以下列情詞置辯
      ：
   1、因不動產所有權，除法律有規定外，不因政府頒布命令，
      而生得喪變更之效力，系爭土地固係於64年1 月3 日辦理
      所有權登記，惟上開登記之辦理僅係依據內政部63年11月
      間核定將包括系爭土地在內之旗津新七船渠至第二港口一
      帶列為港埠用地之行政命令所為行為，純係行政機關行政
      命令所為之登記，並非基於法律行為所取得之所有，縱登
      記為國有，尚不生中華民國取得所有權之效力。且系爭土
      地於登記為中華民國所有前，因訴外人高雄市政府於62年
      12 月 間辦理中洲渡輪碼頭通外道路工程，需拆除抵觸戶
      被告子○○、戊○○及訴外人莊丁周、黃石生、葉連益、
      洪順意、葉登玉、葉登文、莊天生、呂洪實、莊學賢、莊
      員轟、洪秋良、葉順從、莊龍德、莊天賞、莊天印、洪篡
      、洪課等人（以下簡稱抵觸戶）合法使用之房地，即由高
      雄市旗津區公所（以下簡稱旗津區公所）於62年12月18日
      下午2 時30分召開協調會議，並於63年1 月11日及1 月30
      日分別發函予各抵觸戶儘速辦理拆屋補償請款手續，惟當
      時抵觸戶對補償之事仍有爭執，因此訴外人高雄市政府即
      於63年2 月25日與抵觸戶召開「旗津區中洲貨運碼頭道路
      工程抵觸戶土地分配協調會」（以下簡稱土地分配協調會
      ），會中達成「抵觸拆除房屋超過10坪以上者分配1 間土
      地，未超過者半間土地，按照土地分配圖1 、2 保留分配
      子○○、莊丁周，其餘公開抽籤，…」等「以地易地」方
      式分配部分系爭土地予上開抵觸戶之結論，由於被告丑○○、子○○、未○○○、午○○、莊月清、丙○○、癸○○、卯○○、郭秀英、甲○○、申○○、己○○（以下簡
      稱被告丑○○等12人）分別因繼受上開抵觸戶之使用系爭
      土地權利而取得上開抵觸戶所受分配土地之占有，是系爭
      土地在登記為中華民國所有前，即因政府之行政處分而由
      上列被告取得所有權。
   2、固然前開土地分配協調會非由原告所召開，然基於行政一
      體之行政法基本原則，原告與訴外人高雄市政府均在中華
      民國行政體系下之行政機關，渠等之行政作為均為公權力
      之行使，原告不得以訴外人高雄市政府無占有使用系爭土
      地之權利而推卸責任，況且系爭土地是在土地分配協調會
      抽籤完成後才登記為中華民國所有，在登記前原告並無管
      理使用系爭土地之權，因之在系爭土地登記前由訴外人高
      雄市政府分配系爭土地予被告丑○○等12人，此為訴外人
      高雄市政府基於授益之行政處分而由被告丑○○等12人取
      得合法之占有使用權利，並非無權占有。
   3、被告辛○○、庚○○所占用系爭土地部分係其祖父莊江於
      清朝時期即以買賣方式取得所占有系爭土地之所有權且定
      居於該處，此有莊江日據時代之戶籍及買賣字據可憑，而
      被告辛○○、庚○○承襲祖先權利，自難謂為無權使用，
      而被告巳○○及辰○○○所占有土地上搭蓋之建物，係由
      訴外人莊友模整建之房屋，而訴外人莊友模係經高雄市政
      府核准建築，故難謂被告巳○○及辰○○○無權使用系爭
      房屋。
   3、依商港法規定於商港區域內如因妨礙商港建設之目的時而
      有拆除私建築物及障礙物的必要時，所生之直接損失應予
      以相等之補償，原告迄今既未提出系爭土地之使用目的，
      亦未能說明告寅○○、壬○○、辛○○、庚○○、巳○○
      及辰○○○等人搭蓋之建物係為商港建設之目的，原告既
      要求對被告寅○○6 人拆除所搭蓋房屋，就須依上開規定
      辦理補償，而不得逕依所有權請求拆除逃避補償的責任。
（二）被告戊○○、丁○○以下列情詞置辯：
   1、依商港法第10條規定，原告於商港區域內，原有之建築物
      及障礙物，如有妨礙商港建設之目的時，得會同當地有關
      機關通知被告限期改建、遷移或拆除，甚至得代執行，並
      對私有建築物及障礙物因改建、遷移或拆除所生之直接損
      失予以相等之補償。是原告可逕行拆系爭建物，並不需要
      被告的同意，原告起訴並無訴之利益。
   2、被告戊○○於訴外人高雄市政府召開前揭土地分配協調會
      前，即因民俗分家為獨立1 戶，因此擁有抵觸戶之房屋、
      土地，故於該決議紀錄上明白記載有「戊○○」；而被告
      丁○○係抵觸戶洪篡之兒子，且當時因未滿20歲而與洪篡
      共住1 戶，因此上開決議固僅載有「洪篡」，事實上決議
      之原意應係承認共居之家屬亦係合法之系爭土地使用權人
      ，是伊2 人在系爭土地上興建現占有之建物係有正當權原
      。
   3、被告係依訴外人高雄市政府之行政處分在系爭土地上興建
      房屋使用，占有具有法律上之原因，並非無權占有。且土
      地分配協調會係由高雄市政府所召開並達成決議，基於行
      政一體原則，凡中華民國各政府機關均應受拘束，是原告
      以管理機關自居，否認前開決議之效力，並不合法。
   4、原告明知訴外人高雄市政府於召開土地分配協調會時已專
      案向有關單位備查，且日後應盡移轉土地所有權登記之義
      務，竟仍於63年9 月27日向地政機關申請登記為管理權人
      ，並由地政機關登記土地所有權人為臺灣省，管理人為原
      告，該項登記與前開決議相違，於法應撤銷登記，故原告
      並非適法之管理權人，本件之起訴顯無理由。
三、不爭執事項及爭點整理：
（一）不爭執事項：
   1、63年2 月25日因訴外人高雄市政府開闢旗津區中洲貨運碼
      頭道路抵觸戶子○○、莊丁周、黃石生、葉連益、洪順意
      、葉登玉、葉登文、莊天生、洪呂實、莊學賢、莊員轟、
      洪秋良、葉順從、莊龍德、戊○○、莊天賞、莊天印、洪
      篡、洪琛與會，並獲分配土地，土地的分配方法係抵觸拆
      除房屋超過10坪以上者分配1 間土地，未超過者為半間土
      地，當場出席的行政機關計有訴外人高雄市政府、高雄市
      旗津區公所、中洲派出所及原告（以下簡稱訴外人高雄市
      政府及相關行政機關）。
   2、系爭土地係於64年1 月3 日登記為中華民國所有，管理機
      關登記為原告。
（二）本件爭點整理如下：
   1、原告的起訴是否因原告得依商港法第10條逕為拆除而無利
      益？
   2、被告辛○○、庚○○是否因其先祖莊江於清朝時期以買賣
      方式取得所占有土地之所有權？
   3、參與旗津區中洲貨運碼頭道路工程抵觸戶土地分配協調獲
      得系爭土地分配（含繼受人）的被告丑○○等12人及被告
      戊○○、丁○○是否為有權占有？
   4、原告請求的損害金額是否合理？
四、得心證之理由：
（一）原告的起訴是否因原告得依商港法第10條逕為拆除而無利
      益？
      按法院就原告之請求有以本案判決解決之必要時，即有為
      本案判決之利益，民事訴訟法第246 條規定所寓意旨足資
      參照。而給付之訴係原告主張對於被告有特定的私法上請
      求權，被告有給付之義務求法院為判決之訴，故給付之訴
      依原告的主張係要求被告履行給付之義務而有判決解決之
      必要時，即有訴之利益。本件原告基於其所有權管理人地
      位請求被告拆除占有土地之建物，係本於所有權絕對原則
      實行其物上請求權的結果，因被告否認原告有排除被告使
      用系爭土地權利，而有請求以本訴判決解決之必要，故原
      告對系爭土地所有權支配效力之行使既有障礙，並請求本
      院以判決解決，依前所述，即應有請求法院判決之實益，
      與有無商港法第10條的規定應無關係，是原告的請求尚屬
      符合起訴之要件。
（二）被告辛○○、庚○○是否因其祖父莊江於清朝時期以買賣
      方式取得所占有土地之所有權？
      按土地法第43條所謂登記有絕對效力，係為保護第三人起
      見，將登記事項賦予絕對真實之公信力。第一次所有權登
      記在第三人尚未信賴該登記而取得權利之前，並不能據以
      除斥真正之權利，真正權利人在訴請塗銷登記前，主張其
      權利自無不可，最高法院33年上字第678 號著有判例。被
      告辛○○、庚○○主張所占有之系爭土地部分，係其祖父
      莊江於清朝時期所購得且世居於該處，並提出於清朝時期
      之買賣字據及高雄市旗津區戶政事務所所附日據時代之戶
      籍謄本為據，原告則否認字據之真正。經查：被告辛○○
      、庚○○所提字據依其記載僅能確認係「乾隆肆拾陸年」
      等字樣，該字據所述是否確屬所占有土地的買賣內容，從
      其字據之記載，因被告並未說明且未證明為真，尚難確認
      即屬所占有土地的買賣契約，將其做為主張的依據，原有
      疑義。且我國地籍調查、地籍測量乃至於地籍整理、土地
      登記等制度始於日據時期（林衡道、臺灣文獻委員會，《
      臺灣史》，眾文圖書出版股份有限公司，1979年2 月參照
      ），故清朝時期的土地支配權尚非現代意義之土地所有權
      ，縱被告辛○○、庚○○所占有土地部分是透過所有權的
      買賣而來，充其量僅為占有事實的移轉，尚非取得所有權
      的方式，故其等應非所占有土地的所有權人，應足認定，
      參照前揭判例意旨，被告既尚未能證明確為系爭土地占有
      部分的真正所有權人，則原告本於目前的登記為所有權人
      中華民國之管理人地位，自得對被告辛○○、庚○○主張
      其具有所有權而要求拆除建物。
（三）參與旗津區中洲貨運碼頭道路工程抵觸戶土地分配協調獲
      得系爭土地分配（含繼受人）的被告丑○○等12人及被告
      戊○○、丁○○是否為有權占有？
   1、依民法第421 條規定：「稱租賃者，謂當事人約定，一方
      以物租與他方使用收益，他方支付租金之契約。前項租金
      ，得以金錢或租賃物之孳息充之」，惟民法雖稱為租金，
      係以普通之情形為標準而為規定，並不限於金錢給付，得
      以現物給付，故因使用租賃物而支付之對價，即為租金，
      其約定之名稱如何，原非所問，最高法院46年度台上字第
      519 號判例足資參照。又租用建築房屋之基地，除因契約
      年限屆滿、承租人以基地供違反法令之使用、承租人轉租
      基地於他人、承租人積欠租金額，除以擔保現金抵償外，
      達2 年以上、承租人違反租賃契約情形時，不得收回，土
      地法第103 條定有明文。
   2、經查：系爭土地於登記為中華民國所有前，因訴外人高雄
      市政府辦理中洲渡輪碼頭通外道路工程，需拆除原於中洲
      渡輪碼頭道路預定地上抵觸戶所搭蓋未登記之建物，首先
      由高雄市旗津區公所（以下簡稱旗津區公所）分別發函予
      各抵觸戶儘速辦理拆屋補償請款手續，惟當時抵觸戶對於
      政府應如何補償始拆屋遷讓土地發生爭執，故由高雄市旗
      津區公所發函予訴外人高雄市政府、原告、民意代表、中
      洲派出所、各抵觸戶於63年2 月25日與抵觸戶召開土地分
      配協調會，開會的主席為當時的旗津區公所區長乙○○，
      會中達成抵觸拆除房屋超過10坪以上者分配1 間土地，未
      超過者半間土地，除按照土地分配圖分配予子○○、莊丁
      周，並由其餘抵觸戶公開抽籤分配系爭土地上得占有使用
      之土地等結論，此有被告丑○○等12人所提出高雄市旗津
      區公所63年1 月11日高市旗區財字第213 號函、63 年1月
      30日旗區財字第504 號函、63年2 月26日旗區財字第1292
      號函、土地分配協調會紀錄為據，本院並向高雄市旗津區
      公所調閱相關資料互核無訛，此有該所93年10月25日高市
      旗區經二字第0930006599號函附卷足稽，原告對此亦不爭
      執，應堪認定。是當時訴外人高雄市政府及相關行政機關
      係以尚未登記為國家所有之系爭土地，透過非單方公法上
      意思表示之合意協調行為，利用互換土地的方式將部分系
      爭土地換與被告使用而讓抵觸戶占有使用，即抵觸戶占有
      使用土地係以遷讓原占有土地做為相當之對價，參照前揭
      意旨，該約定互換方式自非行政機關單方的行政處分，且
      係由上開行政機關以約定之方式與抵觸戶達成協議，合意
      的性質又具有占有使用與對價性，參照前揭規定，該約定
      的性質應與租賃無異。
   3、系爭土地位於目前的高雄港區，自日據時期起港內即因藏
      有暗洲，且因養殖牡蠣等原因，以致淺灘增加，即使是中
      式帆船，亦唯有待漲潮時方得進入，此有被告子○○、丑
      ○○、未○○○於審理中所提日人吉町太郎一所做「台灣
      土木事業調查報告」在卷足稽，足認包含系爭土地的港區
      土地常可能因淤積致形成沙洲、淺灘，日久甚至成為新生
      地，在未經登記前固能成為先占的對象，但依前述，訴外
      人高雄市政府及相關行政機關既能排除他人之支配，而將
      系爭土地分配予抵觸戶，足認已為中華民國所能支配的土
      地，在尚未登記決定由何機關任管理人前，自應由中華民
      國直接管理。換言之，上開訴外人高雄市政府及相關行政
      機關與抵觸戶間的合意實際上係為解決訴外人高雄市○○
      道路工程拆除補償之公法上目的，而逕行以當時尚未登記
      為國家所有但國家仍可支配的系爭土地供抵觸戶使用方式
      代替其應行的補償義務，故上開訴外人高雄市政府及相關
      行政機關出租非屬其登記管理之土地，係屬為國家管理土
      地之行為，是上開租賃契約之出租人應為中華民國而非當
      時協調的訴外人高雄市政府及相關行政機關，是原告此後
      因登記為系爭土地的管理人，關於所有權的行使，因中華
      民國為上述租賃契約之主體，自應受上開租賃契約之拘束
      。
   3、被告丑○○等12人分別因繼受上開抵觸戶之使用系爭土地
      權利而取得上開抵觸戶所受分配土地之占有，被告戊○○
      於高雄市政府召開前揭土地分配協調會前，即因民俗分家
      為獨立1 戶，而被告丁○○係抵觸戶洪篡之兒子，且當時
      因未滿20歲而與洪篡共住1 戶，均係因當時承租或嗣後承
      繼租賃契約之承租人地位而占有系爭土地，原告對此並不
      爭執，復有本院於履勘現場後測繪現場圖被告丑○○等12
      人及被告戊○○、丁○○均居住高雄市中洲巷68-3至68-1
      5 號等連號處，核與上開土地分配協調會所附分配圖相符
      堪可佐憑，應足為據。是依上述，原告既因登記為系爭土
      地的管理人而為中華民國行使系爭土地的所有權，即應受
      上開租賃契約之拘束，在未經合法終止該租賃契約前，承
      認被告丑○○等12人及被告戊○○、丁○○具有合法占有
      使用系爭土地上所占有部分之權利。
   4、依上開土地分配協調會的結論係供各抵觸戶租用系爭土地
      以做為建築房屋之基地，且雙方於會議中並未明確訂明該
      租賃契約之年限，並因承租之抵觸戶業因提供原占有土地
      予訴外人高雄市政府做為租金之對價，故亦無積欠租金等
      情，此外原告亦未主張被告丑○○等12人及被告戊○○、
      丁○○有何將該占有系爭土地部分供違反法令之使用、轉
      租或違反租賃契約情形，依上述土地法之規定，原告本件
      起訴即使有要求被告不得繼續承租使用之意思，依法亦不
      得收回，是原告請求被告丑○○等12人及被告戊○○、丁○○應拆除所搭蓋之房屋並將所占有土地部分返還予原告
      自不足採。
（四）原告請求的損害金額是否合理？
      按無權占用他人土地者，通常可享有相當於租金之不當得
      利，土地所有權人得請求占用人返還，最高法院61年度台
      上字第1695號判例意旨可供參照。又基地租金之數額，除
      以基地申報地價為基礎外，尚須斟酌基地之位置，工商業
      繁榮之程度，承租人利用基地之經濟價值及所受利益等項
      ，並與鄰地租金相比較，以為決定，並非必達申報總地價
      年息10% 最高額，亦為最高法院68年度台上字第3071號判
      例明揭斯旨。經查被告巳○○、辰○○○、辛○○、庚○○、寅○○、壬○○所占有如附表一編號3 、4 、14、15
      所示之建物部分，因無占有使用之正當權原，原告除得向
      其等請求拆除所搭蓋之建物並要求返還所占有之土地部分
      外，依上揭判例意旨，自得向被告辛○○、庚○○、巳○○、辰○○○、寅○○、壬○○請求相當於租金之損害：
      系爭土地自88年8 月間至92年12月間止，申報地價為每平
      方公尺2,000 元；自93年1 月間起至93年8 月間止申報地
      價為每平方公尺2,100 元，此有原告所提出地價謄本附卷
      可按。又參酌系爭土地位中洲渡輪站，交通便利，尚屬繁
      榮，此有本院93年9 月13日依職權履勘時勘察系爭土地週
      遭狀況，載明於勘驗筆錄附卷足參。是原告依土地法第97
      條第1 項規定以土地申報地價年息5%做為相當於租金之不
      當得利的計算基準，符合當地市況，尚屬合理，堪足為憑
      。因此原告主張請求被告辛○○、庚○○、巳○○、辰○○○、寅○○、壬○○給付如附表二、三之相當於租金之
      不當得利，洵為適當，應足採憑。至其餘被告因均屬有權
      占有，原告之請求自不允許。
五、綜上所述，原告基於所有權之作用及不當得利法律關係，請
    求被告巳○○、辰○○○、辛○○、庚○○、寅○○、壬○○將系爭土地如附表一編號3 、4 、14、15所示部分之地上
    物拆除，返還予原告，並各應給付原告如附表二編號3 、4
    、14、15、16所示之損害金額，及自起訴狀繕本送達之翌日
    （被告巳○○自93年8 月31日、辰○○○自93年8 月31日、
    辛○○自94年6 月16日、庚○○自94年6 月16日、寅○○自
    93年8 月31日、壬○○自93年8 月31日）起至清償日止，按
    年息5%計算之利息；並均自93年9 月1 日起至交還土地之日
    止，按月給付原告如附表三編號3 、4 、14、15、16所示之
    金額，為有理由，應予准許，逾此部分之請求，為無理由，
    應予駁回。
六、原告與被告巳○○、辰○○○、辛○○、庚○○、寅○○、
    壬○○兩造分別陳明願供擔保請為宣告假執行或免為假執行
    ，經核原告勝訴部份，均與規定相符，爰分別酌定相當之擔
    保金額予以宣告。原告其餘敗訴部分，其假執行之聲請即失
    所依附，應予駁回。
七、本件事證已臻明確，兩造其餘主張陳述及所提證據，於判決
    結果已無影響，爰不逐一論列，併此敘明。
八、據上論結：本件原告之訴為一部有理由、一部無理由，依民
    事訴訟法第79條、第85條第2 項、第390 條第2 項、第392
    條第2 項，判決如主文。
中    華    民    國    95    年    8     月    18    日
                  民事第五庭法  官  古振暉
正本係照原本作成。
如不服本判決，應於送達後20日內，向本院提出上訴狀並表明上
訴理由，如於本判決宣示後送達前提起上訴者，應於判決送達後
10日內補提上訴理由書（須附繕本）。
中    華    民    國    95    年    8     月    18    日
                                書記官  陳展榮
附表一：
  ┌──┬────┬────────┬───┬───┐
  │序號│姓   名 │應拆除建物門牌號│複丈圖│面積  │
  │    │        │碼              │編號  │（平方│
  │    │        │                │      │公尺）│
  ├──┼────┼────────┼───┼───┤
  │1   │丑○○  │高雄市中洲巷68-3│(20)  │86    │
  │    │        │號              │      │      │
  ├──┼────┼────────┼───┼───┤
  │2   │子○○  │高雄市中洲巷68-3│(19)  │62    │
  │    │        │號              │      │      │
  ├──┼────┼────────┼───┼───┤
  │3   │巳○○  │高雄市中洲巷    │(24)  │67    │
  │    │        │64-19號         │      │      │
  ├──┼────┼────────┼───┼───┤
  │4   │辰○○○│高雄市中洲巷    │(25)  │42    │
  │    │        │64-18號         │      │      │
  ├──┼────┼────────┼───┼───┤
  │5   │申○○  │高雄市中洲巷    │(33)  │89    │
  │    │        │68-12號         │      │      │
  │    │        ├────────┼───┼───┤
  │    │        │高雄市中洲巷    │(32)  │88    │
  │    │        │68-13號         │      │      │
  ├──┼────┼────────┼───┼───┤
  │6   │卯○○  │高雄市中洲巷68-8│(37)  │87    │
  │    │        │號              │      │      │
  ├──┼────┼────────┼───┼───┤
  │7   │癸○○  │高雄市中洲巷    │(34)  │87    │
  │    │        │68-11號         │      │      │
  ├──┼────┼────────┼───┼───┤
  │8   │酉○○○│高雄市中洲巷    │(36)  │87    │
  │    │        │68-9號          │      │      │
  ├──┼────┼────────┼───┼───┤
  │9   │己○○  │高雄市中洲巷    │(38)  │87    │
  │    │        │68-7號          │      │      │
  ├──┼────┼────────┼───┼───┤
  │10  │莊月清  │高雄市中洲巷    │(39)  │86    │
  │    │        │68-6號          │      │      │
  ├──┼────┼────────┼───┼───┤
  │11  │甲○○  │高雄市中洲巷    │(41)  │88    │
  │    │        │68-4號          │      │      │
  ├──┼────┼────────┼───┼───┤
  │12  │未○○○│高雄市中洲巷    │(40)  │86    │
  │    │午○○  │68-5號          │      │      │
  ├──┼────┼────────┼───┼───┤
  │13  │丙○○  │高雄市中洲巷    │(35)  │92    │
  │    │        │68-10號         │      │      │
  ├──┼────┼────────┼───┼───┤
  │14  │辛○○  │高雄市中洲巷    │(21)  │122   │
  │    │庚○○  │68號            │      │      │
  ├──┼────┼────────┼───┼───┤
  │15  │壬○○  │高雄市中洲巷    │(18)  │110.64│
  │    │寅○○  │68-18 號（含未保│(b)   │      │
  │    │        │存登記建物）    │      │      │
  │    │        ├────────┼───┼───┤
  │    │        │高雄市中洲巷    │(17)  │127.46│
  │    │        │68-19 號（含未保│(a)   │      │
  │    │        │存登記建物）    │      │      │
  ├──┼────┼────────┼───┼───┤
  │16  │戊○○  │高雄市中洲巷    │(31)  │86    │
  │    │        │68-14號         │      │      │
  ├──┼────┼────────┼───┼───┤
  │17  │丁○○  │高雄市中洲巷    │(30)  │92    │
  │    │        │68-15號         │      │      │
  └──┴────┴────────┴───┴───┘
附表二：
  ┌──┬────┬─────┬──────┬────┐
  │序號│姓   名 │占有期間  │計算方式    │金   額 │
  │    │        │          │            │（新台幣│
  │    │        │          │            │）      │
  ├──┼────┼─────┼──────┼────┤
  │1   │丑○○  │88年8 月至│2000×86×  │37,983元│
  │    │        │92年12月  │0.05×(4+5/1│        │
  │    │        │          │ 2)         │        │
  ├──┼────┼─────┼──────┼────┤
  │2   │子○○  │88年8 月至│2000×62 × │27,383元│
  │    │        │92年12月  │0.05× (4+5/│        │
  │    │        │          │12)         │        │
  ├──┼────┼─────┼──────┼────┤
  │3   │巳○○  │88年8 月至│2000×67 × │29,592元│
  │    │        │92年12月  │0.05× (4+5/│        │
  │    │        │          │12)         │        │
  ├──┼────┼─────┼──────┼────┤
  │4   │辰○○○│88年8 月至│2000×42 × │18,550元│
  │    │        │92年12月  │0.05 ×(4+5/│        │
  │    │        │          │12)         │        │
  ├──┼────┼─────┼──────┼────┤
  │5   │申○○  │88年8 月至│2000×89 × │78,175元│
  │    │        │92年12月  │0.05 ×(4+5/│        │
  │    │        │          │12)         │        │
  │    │        │          │            │        │
  │    │        ├─────┼──────┤        │
  │    │        │88年8 月至│2000×88 × │        │
  │    │        │92年12月  │0.05 ×(4+5/│        │
  │    │        │          │12)         │        │
  ├──┼────┼─────┼──────┼────┤
  │6   │卯○○  │88年8 月至│2000×87 × │38,425元│
  │    │        │92年12月  │0.05 ×(4+5/│        │
  │    │        │          │12)         │        │
  ├──┼────┼─────┼──────┼────┤
  │7   │癸○○  │88年8 月至│2000×87 × │38,425元│
  │    │        │92年12月  │0.05 ×(4+5/│        │
  │    │        │          │12)         │        │
  ├──┼────┼─────┼──────┼────┤
  │8   │酉○○○│88年8 月至│2000×87 × │38,425元│
  │    │        │92年12月  │0.05 ×(4+5/│        │
  │    │        │          │12)         │        │
  ├──┼────┼─────┼──────┼────┤
  │9   │己○○  │88年8 月至│2000×87 × │38,425元│
  │    │        │92年12月  │0.05 ×(4+5/│        │
  │    │        │          │12)         │        │
  ├──┼────┼─────┼──────┼────┤
  │10  │莊月清  │88年8 月至│2000×86 × │37,983元│
  │    │        │92年12月  │0.05 ×(4+5/│        │
  │    │        │          │12)         │        │
  ├──┼────┼─────┼──────┼────┤
  │11  │甲○○  │88年8 月至│2000×88 × │38,867元│
  │    │        │92年12月  │0.05 ×(4+5/│        │
  │    │        │          │12)         │        │
  ├──┼────┼─────┼──────┼────┤
  │12  │未○○○│88年8 月至│2000×86 × │37,983元│
  │    │午○○  │92年12月  │0.05 ×(4+5/│（連帶給│
  │    │        │          │12)         │付）    │
  ├──┼────┼─────┼──────┼────┤
  │13  │丙○○  │88年8 月至│2000×92 × │40,633元│
  │    │        │92年12月  │0.05× (4+5/│        │
  │    │        │          │12)         │        │
  ├──┼────┼─────┼──────┼────┤
  │14  │辛○○  │88年8 月至│2000×122 ×│53,883元│
  │    │庚○○  │92年12月  │0.05 ×(4+5/│（連帶給│
  │    │        │          │12)         │付）    │
  │    │        │          │            │        │
  ├──┼────┼─────┼──────┼────┤
  │15  │壬○○  │88年8 月至│2000×110.64│105,161 │
  │    │寅○○  │92年12月  │×0.05× (4+│元（連帶│
  │    │        │          │5/12)       │給付）  │
  │    │        │          │            │        │
  ├──┼────┼─────┼──────┤        │
  │16  │壬○○  │88年8 月至│2000×127.46│        │
  │    │寅○○  │92年12月  │×0.05× (4+│        │
  │    │        │          │5/12)       │        │
  │    │        │          │            │        │
  ├──┼────┼─────┼──────┼────┤
  │17  │戊○○  │88年8 月至│2000×86 × │37,983元│
  │    │        │92年12月  │0.05 ×(4+5/│        │
  │    │        │          │12)         │        │
  ├──┼────┼─────┼──────┼────┤
  │18  │丁○○  │88年8 月至│2000×92 × │40,633元│
  │    │        │92年12月  │0.05× (4+5/│        │
  │    │        │          │12)         │        │
  └──┴────┴─────┴──────┴────┘
附表三：
  ┌──┬────┬────────┬────┐
  │序號│姓   名 │計算方式        │金   額 │
  │    │        │                │（新台幣│
  │    │        │                │）      │
  ├──┼────┼────────┼────┤
  │1   │丑○○  │2100×86×0.05  │753元   │
  │    │        │÷12            │        │
  │    │        │                │        │
  ├──┼────┼────────┼────┤
  │2   │子○○  │2100×62×0.05÷│543元   │
  │    │        │12              │        │
  ├──┼────┼────────┼────┤
  │3   │巳○○  │2100×67×0.05÷│586元   │
  │    │        │12              │        │
  ├──┼────┼────────┼────┤
  │4   │辰○○○│2100×42×0.05÷│368元   │
  │    │        │12              │        │
  ├──┼────┼────────┼────┤
  │5   │申○○  │2100×89×0.05÷│1,549元 │
  │    │        │12              │        │
  │    │        │2100×88×0.05÷│        │
  │    │        │12              │        │
  ├──┼────┼────────┼────┤
  │6   │卯○○  │2100×87×0.05÷│761元   │
  │    │        │12              │        │
  ├──┼────┼────────┼────┤
  │7   │癸○○  │2100×87×0.05÷│761元   │
  │    │        │12              │        │
  ├──┼────┼────────┼────┤
  │8   │酉○○○│2100×87×0.05÷│761元   │
  │    │        │12              │        │
  ├──┼────┼────────┼────┤
  │9   │己○○  │2100×87×0.05÷│761元   │
  │    │        │12              │        │
  ├──┼────┼────────┼────┤
  │10  │莊月清  │2100×86×0.05÷│753元   │
  │    │        │12              │        │
  ├──┼────┼────────┼────┤
  │11  │甲○○  │2100×88×0.05÷│770元   │
  │    │        │12              │        │
  ├──┼────┼────────┼────┤
  │12  │郭莊東年│2100×86×0.05÷│753 元（│
  │    │午○○  │12              │連帶給付│
  │    │        │                │）      │
  ├──┼────┼────────┼────┤
  │13  │丙○○  │2100×92×0.05÷│805元   │
  │    │        │12              │        │
  ├──┼────┼────────┼────┤
  │14  │辛○○  │2100×122 ×0.05│1,068 元│
  │    │庚○○  │÷12            │（連帶給│
  │    │        │                │付）    │
  ├──┼────┼────────┼────┤
  │15  │壬○○  │2100×110.64 × │968 元（│
  │    │寅○○  │0.05÷12        │連帶給付│
  │    │        │                │）      │
  ├──┼────┼────────┼────┤
  │16  │壬○○  │2100×127.46 × │1,115 元│
  │    │寅○○  │0.05÷12        │（連帶給│
  │    │        │                │付）    │
  ├──┼────┼────────┼────┤
  │17  │戊○○  │2100×86×0.05÷│753元   │
  │    │        │12              │        │
  ├──┼────┼────────┼────┤
  │18  │丁○○  │2100×92×0.05÷│805元   │
  │    │        │12              │        │
  └──┴────┴────────┴────┘


司法院資訊處製作；財團法人民間司法改革基金會備份。
